【裁判字號】    92,交聲,53
【裁判日期】    920407
【裁判案由】    違反道路交通管理處罰條例聲明異議
【裁判全文】
臺灣臺北地方法院交通事件裁定                      九十二年度交聲字第五三號
    異議人即
    受處分人  甲○○
右列受處分人因違反道路交通管理處罰條例案件，對於台北市交通事件裁決所九十一
年十一月二十九日所為之處分 (原處分：北市裁三字第駕裁二二—ＡＢＹ○四三六二
二號），聲明異議，本院裁定如左：
    主  文
異議駁回。
    理  由
一、按汽車駕駛人，行經有燈光號誌管制之交岔路口闖紅燈者，處新台幣（以下同）
    一千八百元以上五千四百元以下罰鍰，道路交通管理處罰條例第五十三條定有明
    文，且汽車駕駛人駕駛汽車違反道路交通管理處罰條例第五十三條規定者，除應
    依該條所規定之罰鍰處罰外，並應分別予記違規點數三點，道路交通管理處罰條
    例第六十三條第一項第三款亦定有明文。再行為人如係駕駛小型車闖紅燈行駛，
    嗣為警攔停舉發，而在舉發通知單上所載之應到案日期前聽候裁決，經主管機關
    調查後仍認定其有上開違規行為者，依違反道路交通管理事件統一裁罰基準及處
    理細則第四十四條第一項及違反道路交通管理事件統一裁罰基準表（以下稱基準
    表）之規定，需對該行為人處以二千七百元之罰鍰，並記違規點數三點。
二、本件異議人即受處分人甲○○於民國九十一年九月十五日凌晨三時二十八分許，
    駕駛車號七Ｄ－一七三六號自用小客車，行經臺北市○○街與大業路設有燈光號
    誌管制之交岔路口，竟闖紅燈左轉大業路行駛，適為行經該路口執勤之台北市政
    府警察局北投分局光明派出所員警莊國松發現，除將受處分人攔停外，並以受處
    分人有違反前揭道路交通管理處罰條例第五十三條規定之行為掣單舉發，嗣受處
    分人於應到案日期前向原處分機關提出申訴，經原處分機關請舉發單位即北投分
    局調查結果，仍認受處分人確有前述違規行為，原處分機關乃依前揭道路交通管
    理處罰條例第五十三條及違反道路交通管理事件統一裁罰基準及處理細則第四十
    四條第一項暨基準表之規定，裁處受處分人罰鍰二千七百元，且依同條例第六十
    三條第一項第三款規定併予記受處分人違規點數三點。
三、訊據受處分人固不否認有於前述時、地駕駛汽車為警攔停之事實，惟矢口否認有
    任何違反道路交通管理處罰條例之行為，辯稱：當時經過時是綠燈，車行速度很
    慢，過紅綠燈之後加速，警察過了二、百公尺之後才攔到，可能是警察看錯了云
    云，本院查：受處分人駕駛前開車號汽車有於前述時地闖紅燈行駛之違規事實，
    業據證人即開單告發受處分人之員警莊國松於本院九十二年四月一日調查時，以
    具結擔保其供述之真實性並在負擔偽證罪之心理處罰狀態下供稱：「當天凌晨三
    點到五點我擔任巡邏勤務，當時我從山上簽巡邏箱下山的時候，從泉源路方向行
    經大業路、中和街這個路口，我當時要下山，我這個方向是綠燈，我看到受處分
    人甲○○從中和街往大業路左轉，過了紅綠燈之後就加速，所以我騎摩托車追受
    處分人甲○○，追了二、三百公此才追到他。（問：你的行車方面是綠燈，是否
    可以確認中和街的路口是紅燈？）可以確認，這個路口只有二種時向。二十四小
    時維持正常紅綠燈的，不會改成閃黃燈」等語，並有證人莊國松繪製之舉發現場
    圖及現場照片一張在卷可參，可知，受處分人當時確有闖紅燈之違規情形。受處
    分人行駛至中和街口左轉大業路，自應遵守中和街口之號誌，今受處分人未依中
    和路口之紅燈停車，而依大業路口之交通號誌是綠燈即逕自左轉，自屬違規，故
    舉發員警據以依前揭規定處分自為適法。本件受處分人既未能提出證據以資證明
    其確無違規行為，尚難認其辯解為可採，本件事證明確，受處分人之違規行為堪
    以認定。
四、綜上所述，受處分人確有在前揭時地駕駛汽車闖紅燈行駛之違規行為，從而原處
    分機關乃依前揭道路交通管理處罰條例第五十三條及違反道路交通管理事件統一
    裁罰基準及處理細則第四十四條第一項暨基準表之規定，裁處受處分人罰鍰二千
    七百元，且依同條例第六十三條第一項第三款規定併予記受處分人違規點數三點
    ，核無違誤，本件受處分人之異議為無理由，自應將其異議駁回。
據上論斷，應依道路交通案件處理辦法第十九條，裁定如主文。
中      華      民      國    九十二    年      四      月      七      日
                                      臺灣臺北地方法院交通法庭
                                          法  官  紀文惠
右正本證明與原本無異。
如不服本裁定，應於裁定送達後五日內向本院提出抗告狀。
                                          書記官  林妙穗
中      華      民       國    九十二    年      四     月        八    日


司法院資訊處製作；財團法人民間司法改革基金會備份。
